臺灣雲林地方法院刑事判決              100年度訴字第542號
公  訴  人  臺灣雲林地方法院檢察署檢察官
被      告  黃有嘉
上列被告因違反毒品危害防制條例案件，經檢察官提起公訴（10
0 年度毒偵字第789 號），被告於準備程序進行中，就被訴事實
為有罪之陳述，本院依簡式審判程序審理，判決如下：
    主  文
黃有嘉施用第一級毒品，累犯，處有期徒刑柒月，扣案注射針筒
壹支沒收。
    事  實
一、黃有嘉前因施用毒品案件，經法院裁定令入觀察勒戒處所施
    以觀察、勒戒後，認無繼續施用毒品傾向，於民國91年12月
    26日執行完畢釋放，並由臺灣雲林地方法院檢察署檢察官於
    同年12月27日，以91年度毒偵字第1012號為不起訴處分確定
    。復於執行完畢釋放5 年後，因施用毒品案件，經法院裁定
    執行觀察、勒戒後，認有繼續施用毒品傾向，再經法院裁定
    令入戒治處所施以強制戒治，嗣於98年8 月19日因停止其強
    制戒治之執行出監，並由臺灣雲林地方法院檢察署檢察官於
    同年8 月21日，以98年度戒毒偵字第106 號為不起訴處分確
    定。再因竊盜案件，經法院判處應執行有期徒刑1 年，甫於
    99年8 月18日因徒刑執行完畢出監。詎其仍未戒除毒癮，復
    在強制戒治執行完畢釋放後5 年內，基於施用第一級毒品海
    洛因之犯意，於100 年3 月28日20時許，在雲林縣水林鄉○
    ○村○○○路103 號住處房間內，以將海洛因摻水置入夾鍊
    袋內，再用注射針筒吸起後，注射左手手臂血管之方式，施
    用第一級毒品海洛因1 次。嗣經警於100 年3 月30日持法院
    核發之搜索票至前開處所執行搜索，當場在其房間內查獲注
    射針筒1 支、夾鍊袋1 包等物，經採集其尿液送驗，結果呈
    毒品嗎啡、可待因陽性反應，而查獲上情。
二、案經雲林縣警察局臺西分局報告臺灣雲林地方法院檢察署檢
    察官偵查起訴。
    理  由
一、被告黃有嘉所犯係死刑、無期徒刑、最輕本刑為3 年以上有
    期徒刑以外之罪，其於準備程序就前揭被訴事實為有罪之陳
    述，經告知簡式審判程序之旨，並聽取其與公訴人之意見後
    ，本院認無不得或不宜改依簡式審判程序進行之處，爰依刑
    事訴訟法第273 條之1 第1 項規定，裁定由受命法官獨任進
    行簡式審判程序，合先敘明。
二、上揭犯罪事實，業據被告於警詢、偵查及本院準備程序暨簡
    式審判程序審理時均坦承不諱，又被告於為警查獲時，經採
    尿送驗，由詮昕科技股份有限公司以酵素免疫分析法（ＥＩ
    Ａ）初步檢驗，再以氣相層析質譜儀法（ＧＣ／ＭＳ）確認
    檢驗結果，呈嗎啡陽性反應，此有該中心報告日期100 年4
    月19日之濫用藥物尿液檢驗報告、雲林縣警察局臺西分局應
    受尿液採驗人尿液檢體採集送驗紀錄表影本各1 紙（詳警卷
    ）附卷可稽，復有被告所有用以注射毒品海洛因之注射針筒
    1 支扣案可查，足以佐證被告之自白與事實相符，堪認為真
    實。又按因施用毒品案件而曾受觀察、勒戒或強制戒治執行
    完畢釋放後，5 年以內再犯毒品危害防制條例第10條之施用
    毒品罪行者，應依法追訴，此觀毒品危害防制條例第23條第
    2 項規定甚明。而被告有如上揭犯罪事實所載執行觀察、勒
    戒及強制戒治之情形，亦有臺灣高等法院被告前案紀錄表1
    份在卷可稽，其於強制戒治執行完畢釋放後，5 年內再犯本
    件毒品危害防制條例第10條第1 項之罪，自應依法逕予追訴
    、處罰。綜上所述，本件事證明確，被告犯行洵堪認定，應
    予依法論科。
三、按海洛因係毒品危害防制條例第2 條第2 項第1 款所規範之
    第一級毒品，被告予以施用，核其所為係犯毒品危害防制條
    例第10條第1 項之施用第一級毒品罪。其施用第一級毒品海
    洛因前持有第一級毒品海洛因之低度行為，為施用之高度行
    為所吸收，不另論罪。又被告前有事實欄所載科刑、執行前
    案紀錄，有臺灣高等法院被告前案紀錄表1 份在卷可憑，於
    前案有期徒刑執行完畢後5 年內，故意再犯本件有期徒刑以
    上之罪，應論以累犯，依刑法第47條第1 項之規定予以加重
    其刑。爰審酌被告前有毒品前科，此有臺灣高等法院被告前
    案紀錄表附卷可憑，且經觀察、勒戒及強制戒治執行完畢釋
    放後，竟仍不知改悔，陷於毒癮而難以自拔，危害國民健康
    ，及其犯罪之動機、手段、於本件犯罪後尚能坦承犯行，態
    度良好等一切情狀，量處如主文所示之刑。
四、扣案被告所有之注射針筒1 支，為被告所有供其施用毒品海
    洛因所用（但非專供）之物，爰依刑法第38條第1 項第2 款
    、第3 項之規定，予以一併宣告沒收。至於夾鍊袋1 包，被
    告於偵、審中皆供稱是其老闆所有，用來包醬油的，非其所
    有，又非違禁物，與沒收之要件不合，故不併予宣告沒收，
    附此敘明。
據上論斷，依刑事訴訟法第273 條之1 第1 項、第299 條第1 項
前段，毒品危害防制條例第10條第1 項，刑法第11條前段、第47
條第1 項、第38條第1 項第2 款，判決如主文。
本案經檢察官江柏青到庭執行職務。
中    華    民    國   100    年    7     月    11    日
                  刑事第五庭  法  官  張文俊
以上正本證明與原本無異。
如不服本判決，應於收受判決後10日內，向本院提出上訴書狀，
並應敘述具體理由；其未敘述上訴理由者，應於上訴期間屆滿後
20日內，向本院補提理由書（均須按他造當事人之人數附繕本）
，「切勿逕送上級法院」。
                              書記官  金雅芳
中    華    民    國   100    年    7     月    11    日
附錄本案論罪科刑法條全文：
毒品危害防制條例第10條
施用第一級毒品者，處6 月以上5 年以下有期徒刑。
施用第二級毒品者，處3 年以下有期徒刑。